【裁判字號】    98,上易,21
【裁判日期】    980612
【裁判案由】    竊盜等
【裁判全文】
臺灣高等法院花蓮分院刑事判決          98年度上易字第21號
上  訴  人  臺灣臺東地方法院檢察署檢察官
上  訴  人
即  被  告  丁○○
上  訴  人
即  被  告  辛○○
                    現於臺灣高雄戒治所
被      告  壬○○
以上三人共同
選任辯護人    吳漢成律師
上列上訴人因被告竊盜等案件，不服臺灣臺東地方法院96年度易
字第320號中華民國97年12月9日第一審判決（起訴案號：臺灣臺
東地方法院檢察署96年度偵字第1275、1576號），提起上訴，本
院判決如下：
    主  文
原判決關於丁○○犯附表編號1、2、20、21、23部分所處之罪刑
暨應執行刑、辛○○犯附表編號3至10、12、13、16至19、22部
分所處之罪刑暨應執行刑及壬○○故買贓物無罪部分，均撤銷。
辛○○所犯如附表編號12、13、16至19所示之罪，均累犯，各處
如附表編號12、13、16至19所示之刑。應執行有期徒刑貳年貳月
。扣案之頭燈壹個、膠鞋壹雙、活動扳手壹支、T字扳手貳支、
油壓剪壹支、鋸子壹把、鋸片貳支、榔頭壹支、鐵鎚壹支、梅花
扳手柒支、鑿子壹支，均沒收。
丁○○所犯如附表編號20所示之罪，處如附表編號20所示之刑。
辛○○被訴附表編號3至10、22之部分，均無罪。
丁○○被訴附表編號1、2、21、23之部分，均無罪。
壬○○故買贓物，累犯，處有期徒刑參月，如易科罰金，以新臺
幣壹仟元折算壹日，減為有期徒刑壹月拾伍日，如易科罰金，以
新臺幣壹仟元折算壹日。又故買贓物，均累犯，貳罪，各處有期
徒參月，如易科罰金，均以新臺幣壹仟元折算壹日。應執行有期
徒刑肆月，如易科罰金，以新臺幣壹仟元折算壹日。
    事  實
一、丁○○前於89年間因著作權法案件，經臺灣士林地方法院以
    90年度簡字第85號判處有期徒刑4月確定，於90年5月4日易
    科罰金執行完畢（於本件不構成累犯）；辛○○前於93年間
    因菸酒管理法案件，經臺灣臺南地方法院以93年度簡字第
    1156號判處有期徒刑4月確定，於93年10 月11日易科罰金執
    行完畢。壬○○前曾因違反臺灣省菸酒專賣條例案件，經法
    院判處有期徒刑3月，於92年10月14日易科罰金執行完畢。
二、辛○○、丁○○分別與寅○○（業經原審判處有期徒刑4年6
    月確定）基於意圖為自己不法所有之犯意聯絡，於96年5 月
    20日起至同年5月25日間，分別於附表編號12、13、16至19
    、20所示之時間、地點，以附表所示休旅車或寅○○之自小
    客車為交通工具，由寅○○以其所有之頭燈1個，著膠鞋1雙
    ，並持客觀上足供為兇器使用之活動扳手1支、T字扳手2支
    、油壓剪1支、鉅子1把、鋸片2支、榔頭1支、鐵鎚1支、梅
    花扳手7支、鑿子1支等工具，拆解船外機，而以此方式共同
    竊取如附表編號12、13、16至19、20所示之船外機得手後，
    出售他人以獲取價款。
三、壬○○明知寅○○所售予之船外機3台（即附表編號7、16、
    23所示失竊之船外機），是寅○○竊得之贓物，竟於96年4
    月間某日（在4月24日之前）、96年4月底及5月底，在壬○○臺南縣將軍鄉平沙村平沙13號住處，先後三次分別以新臺
    幣（下同）約1萬元左右之價格，向寅○○買受附表編號23
    、7 、16之船外機各1台，欲供其所有之漁船使用。
四、嗣於96年5月25日上午9時許，丁○○駕駛寅○○所有之車牌
    號碼TD-1181號自用小客車，附載不知情之卯○○，行經臺
    東縣警察局大武分局森永派出所，經員警對之盤查，而在該
    自用小客車後車廂內發現如附表編號20遭竊之船外機1台（
    業經被害人丙○○領回），並在上開車輛內扣得寅○○所有
    供其等竊取前開船外機所用之上開工具1批；又於96年6月14
    日下午12時30分許及同日下午6時許，在壬○○位於臺南縣
    將軍鄉平沙村平沙13號住處及臺南縣將軍鄉平沙15之2號隔
    壁空屋內，扣得如附表編號7、16、23所示之船外機3台（附
    表編號7、16所示之船外機業經被害人乙○○、丙○○領回
    ），而查獲上情。
五、案經行政院海岸巡防署東部地區巡防局（下稱東巡局）、臺
    東縣警察局大武分局報告臺灣臺東地方法院檢察署檢察官偵
    查起訴。
    理    由
壹、證據能力部分：
一、被告及辯護人對於證人寅○○、卯○○於警詢時之供述，主
    張係傳聞證據，而否認其證據能力，對於其餘供述及非供述
    證據之證據能力均不爭執。
二、按被告以外之人於審判外之言詞或書面陳述（即學理上所稱
    之「傳聞證據」），除法律有規定者外，不得作為證據（即
    學理上所稱之「傳聞法則」），刑事訴訟法第159條第1項固
    有明文。然按被告以外之人於檢察事務官、司法警察官或司
    法警察調查中所為之陳述，與審判中不符時，其先前之陳述
    具有較可信之特別情況，且為證明犯罪事實存否所必要者，
    得為證據。同法第159條之2亦有明定。所謂「與審判中不符
    」，係指該陳述之主要待證事實部分，自身前後之供述有所
    不符，導致應為相異之認定，此並包括先前之陳述詳盡，於
    後簡略，甚至改稱忘記、不知道或有正當理由而拒絕陳述等
    實質內容已有不符者在內（最高法院96年度台上字第4365
    號判決可資參照）。另所謂「有較可信之特別情況」，係指
    陳述是否出於供述者之真意、有無違法取供情事之信用性而
    言，故應就偵查或調查筆錄製作之原因、過程及其功能等加
    以觀察其信用性，據以判斷該傳聞證據是否有顯不可信或有
    特別可信之情況而例外具有證據能力（最高法院94年度台上
    字第629號判決可資參照）。經查：
  1.證人寅○○於警詢時之供述有證據能力：
    證人寅○○於原審審理時到庭作證，就有關被告辛○○、丁○○共同竊盜之犯行，其或證稱：時間已久，不記得了，或
    證稱：丁○○、辛○○有一起去偷等語，核與其於警詢時就
    被告辛○○、丁○○所參與之犯行為明確之供述等情有不一
    致之情形，而該等事項亦涉及被告辛○○、丁○○本件犯罪
    事實是否成立之認定，且證人寅○○於警詢時之供述，距案
    發時較近，查無不法方式取供之情事，有特別可信之處，揆
    之上開規定，應認有證據能力。
  2.證人卯○○於警詢時之供述有證據能力：
    證人卯○○於原審審理時到庭證稱被告丁○○、辛○○有至
    臺東搬東西等語，核與其於警詢時就被告辛○○、丁○○所
    參與至臺東行竊之情節為較明確之供述等情有不一致之情形
    ，而該等事項亦涉及被告辛○○、丁○○本件犯罪事實是否
    成立之認定，且證人卯○○於警詢時之供述，距案發時較近
    ，查無不法方式取供之情事，有特別可信之處，揆之上開規
    定，應認有證據能力。
二、按被告以外之人於審判外之陳述，雖不符刑事訴訟法第159
    條之1至之4之規定，而經當事人於審判程序同意作為證據，
    法院審酌該言詞陳述或書面陳述作成時之情況，認為適當者
    ，亦得為證據；當事人、代理人或辯護人於法院調查證據時
    ，知有第159條第1項不得為證據之情形，而未於言詞辯論終
    結前聲明異議者，視為有前項之同意，刑事訴訟法第159條
    之5定有明文。查本案以下所引用之傳聞證據，除被告及辯
    護人所爭執之證據已如前述外，其餘供述及非供述證據則均
    不爭執其證據能力，迄於言詞辯論終結前，亦未就本院所調
    查之證據資料主張有刑事訴訟法第159條第1項不得為證據之
    情形，本院審酌該證據作成之情況，認均無不適當情事，依
    刑事訴訟法第159條之5第2項之規定，均有證據能力，合先
    敘明。
貳、有罪部分：
一、被告辛○○部分：
  1.訊據被告辛○○對於附表編號12、13、16、17、18、19所示
    在臺東縣境內行竊船外機之犯行，於原審及本院審理時均坦
    承不諱，核與證人即共同被告寅○○、證人裴金鑾，證人即
    被害人戊○○、己○○○、丙○○、子○、甲○○、癸○○
    之證述情節相符，並有贓物認領保管單3紙、搜索扣押筆錄
    暨扣押物品目錄表3份、現場暨蒐證照片86張、現場測繪圖6
    紙、船外機來源證明書影本紙（被害人丙○○提供）、小客
    車租賃定型化契約書影本2份（辛○○承租之FF-3780號、
    9225-LW號休旅車）附卷可佐，其任意性自白核與事實相符
    ，堪以採信。
  2.又被告辛○○雖坦承附表編號16、17、18、19之竊盜犯行，
    惟否認有與綽號「阿狗」之人共同行竊等情，而證人即共同
    被告寅○○就附表編號16至19之犯行，於原審審理時一再證
    稱：此部分竊盜，並無綽號「狗仔」之人參與等語（見原審
    卷二第117頁），核其所述雖與在警詢時所稱有綽號「狗仔
    」男子參與等語（見東巡局警卷第2、9頁）不符；而證人裴
    金鑾於原審審理時雖證稱：其與寅○○來臺東，最多包含其
    在內有4人，但綽號阿狗之人是誰我不知道等語（見原審卷
    一第226頁），則卯○○所述之4人是否含綽號「阿狗」之人
    即有可疑，且依卷內事證，亦無相關綽號「阿狗」之人之資
    料或足認確有其人存在，則共同被告寅○○警詢時所述有阿
    狗之人參與云云，尚難採信，應認被告辛○○附表編號16
    至19之犯行，僅辛○○與寅○○共同為之，公訴意旨認為附
    表編號16至19之犯行有阿狗之人參與云云，尚非可採，併此
    敘明。
二、被告丁○○部分：
    訊據被告丁○○固坦認有於96年5月25在附表編號20之地點
    為警查獲之事實，惟矢口否認與寅○○共同行竊船外機之犯
    行，辯稱：其是在前一天下午6點多，在臺南縣將軍鄉的萊
    爾富商店與寅○○不期而遇，寅○○邀其去臺東幫忙搬運船
    外機，寅○○說船外機是他的，在森永派出所被攔下才知道
    那是寅○○偷的云云。經查，被告丁○○於96年5月25日在
    臺東縣警察局大武分局森永派出所前為警查獲駕車載運附表
    編號20被害人丙○○失竊之船外機，並扣得寅○○所有之頭
    燈1個、膠鞋1雙、活動扳手1支、T字扳手2支、油壓剪1支、
    鋸子1把、鋸片2支、榔頭1支、鐵鎚1支、梅花扳手7支、鑿
    子1支等物之事實，業據被告丁○○自承不諱，並有扣案上
    開頭燈等物可證；而共同被告寅○○於警詢時已指證丁○○
    與伊一同至臺東行竊附表編號20之船外機等情明確，於原審
    作證時亦證稱：有與丁○○一起去偷等語；證人卯○○於原
    審審理時亦證稱：「（問：來台東搬東西的這4次，一共有
    那些人跟寅○○一起搬東西？）他有、他有（卯○○以手指
    在庭之被告）；（問：你剛指的是辛○○、丁○○？）對。
    」等語明確（見原審卷一第225頁），此外，復據被害人丙○○於警詢時指訴明確。而被告丁○○與寅○○於本件案發
    時，僅認識1至2月的時間，此為其2人一致供述在卷，丁○○既與寅○○並非熟識，何以寅○○邀其從臺南至臺東協助
    搬運船外機，丁○○即應允之；又其等至臺東縣基翬漁港拆
    解及搬運船外機之時間，係在深夜時分，若如丁○○所述認
    為該船外機係寅○○所有，又何需利用深夜時間遠從臺南至
    臺東搬運該船外機，顯見丁○○所辯上情，與常理不符，難
    以採信。
三、被告壬○○部分：
    訊據被告壬○○辯稱：其有向寅○○分3次各以1萬多元買過
    3台船外機，總共3萬多元，但不知道那是贓物等語。經查：
  1.被告壬○○向同案被告寅○○分3次購買附表編號7、16、23
    號失竊之3台船外機之事實，業據同案被告寅○○於警詢時
    、偵查中、原審審理時證述明確，證人裴金鑾亦證稱：寅○○的船外機是賣給謝瑞吉、壬○○2人等語明確（見東巡局
    警卷第69、72、73、106、115頁），而警方於96年6月14 日
    下午12時30分許及同日下午6時許，在被告壬○○位於臺南
    縣將軍鄉平沙村平沙13號住處及臺南縣將軍鄉平沙15之2號
    隔壁空屋內扣得如附表編號7、16、23所示之船外機3台乙節
    ，有卷附搜索扣押筆錄、扣押物品目錄表及照片、船外機來
    源證明書1紙（見東巡局卷第163-1頁）等可參，並有被害人
    乙○○、丙○○之供述在卷可按，復為壬○○所是認，則被
    告壬○○購買附表編號7、16、23贓物船外機之事實，堪認
    屬實。
  2.被告壬○○雖否認知悉上開船外機為贓物云云，惟查，證人
    寅○○於原審審理時證稱：壬○○知道我賣給他的船外機是
    贓物；我載去給壬○○的時候，我都有告訴壬○○說這是我
    偷來的，並且壬○○也有問我這是哪裡偷來的；我每次都會
    告訴壬○○這是我偷來的等語明確（見原審卷(二)第117、122
    頁），而被告於警詢時供稱我是分三次向他們買三台，因為
    船外機常失竊；購買的詳細時間我不知道，他都是載到我家
    賣我；我認識寅○○2、3年，寅○○曾因受傷住院，醫藥費
    繳不出來，向我借錢；我曾經向專門販售船外機的商家購買
    過中古船外機，價格亦約在新臺幣1萬元左右，我多買幾台
    預留，以防船外機失竊、故障等語（見東巡局卷第116頁起
    ），於本院審理時亦稱：寅○○是做工的，他說是跟人家買
    來賣給我的等語，則以寅○○生活困頓，甚須向被告壬○○
    借錢求醫及彼2人間認識已久之關係，被告壬○○對於寅○○能於短時間內取得多台船外機出售，依常情豈不起疑；況
    且寅○○既然做工，何以會先向他人購買船外機之後，再轉
    賣給尚且不知會不會購買之被告？而被告亦自承船外機經常
    失竊，可見船外機因外放漁船而難以看管，容易遭竊，被告
    亦有被竊經驗，對於寅○○突然有船外機可以出售，且無任
    何來源證明，依其智識經驗亦可知來源大有可疑；且被告壬○○購買之價格若與專門販售中古船外機之商家相差無幾，
    其何不向專賣之商家購買較有保障，反而向寅○○購買來歷
    不明之船外機？從而，證人寅○○所述被告壬○○知悉其出
    售之船外機為贓物等情，應可採信。
  3.至於共犯寅○○於警詢時雖陳稱：臺東所竊船外機賣給謝瑞
    吉5台，賣給壬○○4台；臺南、高雄所竊船外機賣給謝瑞吉
    5台，賣給壬○○3台等語（見東巡局警卷第2頁），被告裴
    金鑾雖稱：賣給壬○○2台，其他都由謝瑞吉收購等語（見
    東巡局警卷第69頁），2人對於售予壬○○之數量所述並不
    相符，惟被告壬○○家中經搜獲由寅○○出售之船外機至少
    3台，已堪認定，彼2人對於出售給壬○○台數相異之供述，
    應是時間較久，記憶不清所致，且無礙於本件被告壬○○購
    買贓物事實之認定。又共犯寅○○於原審審理時雖稱：其欠
    壬○○3萬多元，偷的船外機都是用來抵債等語（見原審卷
    二第120、121頁），而依其於警詢中所稱：向壬○○所借3
    萬6  千元，已於96年農曆春節過後約2星期就還清了等語（
    見東巡局警卷第26頁），二者雖相齟齬，惟依被告壬○○於
    警詢時自承：委託謝瑞吉向寅○○討錢，第一次在96年3、4
    月間由謝瑞吉拿1萬元給我，96年4、5月間，謝瑞吉說已向
    寅○○討回，但他的車子壞掉了，修理車子要4、5萬，所以
    3萬5  千元先讓他修理汽車；因我已交代謝瑞吉向寅○○討
    錢，所以建勵賣船外機，我才沒有抵債款等語（見警卷第
    121頁），足見寅○○何時還清積欠壬○○之款項，寅○○
    或壬○○之記憶或認知均不相同，且以寅○○積欠款項及本
    件行竊之情形，其應是以竊得之船外機出售或抵債方有能力
    清償債務，是以寅○○前開抵債與否之供述，尚不足以據此
    為被告不知船外機為贓物之有利認定。至於寅○○就何以將
    船外機賣給謝瑞吉及壬○○乙節，於警詢時稱：因偷竊的船
    外機價錢都是由謝瑞吉出價，其不可能有意見，所以才偷偷
    將一部分偷來的船外機再賣給壬○○，他收購的價錢比較好
    等語（見東巡局警卷第3頁），嗣於本院審理時則結證：竊
    得的船外機之所以有些賣給謝瑞吉，有些賣給壬○○，是因
    為壬○○出的價錢比較低，謝瑞吉出的價錢比較高等語（見
    本院卷二第123頁），所述雖前後矛盾，惟均無關於被告壬○○是否明知贓物而買受之事實，併此敘明。
四、綜上，被告辛○○、丁○○、壬○○上開犯行均堪認定，被
    告丁○○、壬○○所辯均無足採，本件事證明確，應依法論
    科。
五、論罪與科刑：
  1.按刑法第321條第1項第3款之攜帶兇器竊盜罪，係以行為人
    攜帶兇器竊盜為其加重條件，此所謂兇器，其種類並無限制
    ，凡客觀上足以對人之生命、身體、安全構成威脅，具有危
    險性之兇器均屬之，且祇須於行竊時攜帶此種具有危險性之
    兇器為已足，並不以攜帶之初即有行兇之意圖為必要，最高
    法院著有79年度臺上字第5253號判例意旨可資參照。本案被
    告寅○○、辛○○、丁○○於行竊時，持以行竊之活動扳手
    1支、T字扳手2支、油壓剪1支、鋸子1把、鋸片2支、榔頭1
    支、鐵鎚1支、梅花扳手7支、鑿子1支等物，均為質硬尖銳
    之利器，顯見於客觀上足對人之生命、身體安全構成威脅，
    而可作兇器使用，揆諸前揭判例意旨及說明，自與刑法第
    321條第1項第3款之構成要件相當。
  2.核被告辛○○就附表編號12、13、16至19之犯行，均係犯刑
    法第321條第1項第3款之攜帶兇器竊盜罪。被告丁○○就附
    表編號20之犯行，係犯同法第321條第1項第3款之攜帶兇器
    竊盜罪。被告壬○○所為，係犯刑法第349條第2項之故買贓
    物罪。被告丁○○、辛○○上開犯行，各分別與同案被告寅
    ○○間有犯意之聯絡及行為之分擔，均為共同正犯。又被告
    辛○○所為上開6次竊盜犯行、被告壬○○所為3次故買贓物
    犯行，犯意各別、行為互殊，應予分論併罰。
  3.被告辛○○之辯護人於原審固為辛○○辯護稱：辛○○就與
    寅○○至臺東竊取船外機部分，辛○○係一起搬運，而非下
    手行竊，應論以一般的共同竊盜云云（見原審卷二第147 頁
    ）。惟被告寅○○於本案所為全部竊盜犯行，均會攜帶如犯
    罪事實所示之工具1批乙節，業據被告寅○○陳述明確在卷
    （見原審卷二第130頁），而船外機一般均裝置於漁民使用
    之漁筏上，倘欲竊取之，必有拆解工具始能克盡其功，此與
    被告寅○○所稱以上開工具拆解之情節亦相符合，而此為一
    般人均可知悉之常理，辛○○乃智識成熟之成年人，又焉有
    不知之理；且辛○○就上開犯行亦在案發現場協助搬運船外
    機，如何會不知寅○○攜帶上開工具拆解之情，顯見辛○○
    對此亦有認識，而下手拆解之人雖為寅○○，惟本於共同正
    犯責任共同之法理，辛○○自應與寅○○共負加重竊盜之責
    ，辯護人前揭辯護，洵無可採，附此說明。
  4.又被告辛○○、壬○○均有如事實欄所載論罪科刑及執行完
    畢之情形，有卷附臺灣高等法院被告前案紀錄表2份可按，
    彼等受有期徒刑執行完畢後5年以內再故意犯本案法定刑為
    有期徒刑之罪，為累犯，應依刑法第47條第1項規定加重其
    刑。
  5.爰審酌被告丁○○、辛○○均正值盛壯之年，不知努力工作
    以獲取正當報酬，反以攜帶兇器之方式，多次恣意竊取他人
    財物，絲毫不尊重他人之財產權，且所竊為被害人用以謀生
    之工具，影響社會治安甚鉅；被告壬○○明知贓物而買受，
    助長竊賊銷贓，暨被告辛○○坦承上開犯行，被告丁○○、
    壬○○則否認犯行之態度，及彼等竊盜之動機、目的、手段
    、被害人所受損害等一切情狀，各量處如主文所示之刑，並
    諭知易科罰金之折算標準及就被告辛○○、壬○○所處之刑
    定其應執行刑。
  6.末按刑法第38條第3項係規定「犯罪行為人」所有供犯罪所
    用之物，得宣告沒收，並非規定屬「被告」所有之物，始得
    宣告沒收，而共同正犯於意思聯絡範圍內，組成一共犯團體
    ，團體中之任何成員均為「犯罪行為人」，供犯罪所用之物
    ，只要屬於「犯罪行為人」所有，均得宣告沒收，不以必屬
    於本件被告所有者為限（最高法院92年度台上字第787號判
    決意旨參照）。扣案之頭燈1個、膠鞋1雙、活動扳手1支、T
    字扳手2支、油壓剪1支、鋸子1把、鋸片2支、榔頭1支、鐵
    鎚1支、梅花扳手7支、鑿子1支，為被告寅○○、丁○○、
    辛○○為上開竊盜犯行時所用之物，而上開工具均為寅○○
    所有乙節，業據被告寅○○陳明在卷，則上開工具應屬共犯
    寅○○所有供本件竊盜犯行所用之物，揆諸上開判決意旨，
    自應依刑法第38條第1項第2款宣告沒收之。
  7.被告壬○○故買附表編號23之贓物之時間在96年4月間，其
    行為時間無法確認在96年4月24日之後，依罪證有疑利益歸
    於被告之原則，爰認定行為時間係在96年4月24日之前，且
    合於中華民國罪犯減刑條例第3條減刑之規定，乃依同條例
    第2條第1項第3款規定，減其宣告刑二分之一，並與其他不
    得減刑之罪定其應執行刑。
參、無罪部分：
一、公訴意旨略以：被告丁○○於附表編號1、2、21、23之時間
    地點，與同案被告寅○○共同竊取附表編號1、2、21、23之
    船外機；又被告辛○○於附表編號3至10、22之時間地點，
    與同案被告寅○○共同竊取附表編號3至10、22之船外機，
    因認被告丁○○、辛○○就上開犯行，亦涉犯刑法第321 條
    第1項第3款之攜帶兇器竊盜罪嫌。
二、訊據被告辛○○矢口否認有如附表編號3至10、22所示之犯
    行，辯稱：其未與寅○○同去竊取，亦未在場等語。被告丁○○亦否認有附表編號1、2、21、23所示之犯行，辯稱：附
    表編號1、2、21、23所示的犯行，其均未參與，亦未在場等
    語。
三、按犯罪事實應依證據認定之，無證據不得認定其犯罪事實；
    又不能證明被告犯罪者，應諭知無罪之判決；刑事訴訟法第
    154條第2項、第301條第1項分別定有明文。又刑事訴訟法第
    156條第2項規定：被告或共犯之自白，不得作為有罪判決之
    唯一證據，仍應調查其他必要之證據，以察其是否與事實相
    符。立法旨意乃在防範被告或共犯自白之虛擬致與真實不符
    ，故對自白在證據上之價值加以限制，明定須藉補強證據以
    擔保其真實性。所謂補強證據，係指除該自白本身之外，其
    他足以證明該自白之犯罪事實確具有相當程度真實性之證據
    而言，雖所補強者，非以事實之全部為必要，但亦須因補強
    證據之質量，與自白之相互利用，足使犯罪事實獲得確信者
    ，始足當之。共犯之自白，性質上仍屬被告之自白，縱先後
    所述內容一致，或經轉換為證人而具結陳述，仍屬不利己之
    陳述範疇，究非自白以外之其他必要證據，自不足作為證明
    其所自白犯罪事實之補強證據（最高法院97年台上第1011號
    判決意旨可資參照）。
四、經查，公訴意旨認被告丁○○、辛○○涉有上開犯行，無非
    是以共同被告寅○○之供述為其主要論據。惟查：
  1.共同被告寅○○於警詢時對於警方所詢問之如附表編號1至1
    0、21、22、23即在高雄或台南偷竊船外機之犯行，僅泛稱
    ：附表編號1、2、20、23[按即警詢筆錄編號（1）、（2）
    （9）]等，均由我與丁○○2人拆解船外機級搬至自小客車
    其餘都是我和辛○○以上記偷竊方式竊取船外機等語（見東
    巡局卷第27、29頁），對於各該次之竊盜犯行均未具體說明
    如何與辛○○、丁○○2人謀議行竊、得手後如何處分贓物
    、如何分贓等情；且其於原審審理時，對於辯護人所詰問與
    何人在台東竊取船外機一節，其證稱：時間已久，我記不得
    了等語，並稱：在高雄那時候有與丁○○、辛○○一起去偷
    ；辛○○與我在高雄也有一起偷船外機，那幾次忘記了；辛○○沒有在台南偷船外機等語（見原審卷(二)第105頁起），
    依證人寅○○於原審上開證詞，均無法具體指證被告丁○○
    、辛○○如何參與上開台南、高雄之竊盜犯行、次數為何，
    且復謂辛○○並未與其在台南行竊（即附表編號22）一節，
    所述亦與警詢不符，則證人寅○○在原審之證詞亦難據為被
    告丁○○或辛○○有上開附表編號1至10、21至23之犯行。
  2.況且，共同被告寅○○被訴與丁○○、辛○○共犯上開附表
    編號1至10、21至23之犯行，依前揭說明，共犯寅○○之自
    白不得作為有罪判決之唯一證據，仍應有其他補強證據以資
    佐證，就本案而言，所謂補強證據，自應指有關證明被告寅
    ○○所言，與丁○○或辛○○在附表編號1至10、21至23 共
    同行竊之相關證據而言，亦即必須與寅○○所述關於共同行
    竊之供述，具有相當程度之關連性，而足使一般人對於寅○○所述關於與丁○○、辛○○共同行竊之供述，並無合理之
    懷疑存在，而得確信其為真實，始足當之。而本件除共犯寅
    ○○上開供述之外，依證人卯○○之證詞亦未明確指證被告
    丁○○、辛○○有共同在附表編號1至10、21至23於台南、
    高雄行竊之犯行，而其他被害人之供述、船外機來源證明、
    搜索扣押筆錄、照片、小客車租賃契約、執案三聯單、贓物
    認領保管單等資料，亦僅能佐證被害人失竊船外機或辛○○
    共同至台東行竊之犯行，則共犯寅○○之供述，亦查無其他
    補強證據可資佐證。
五、從而，本件檢察官所舉被告丁○○、辛○○分別涉犯附表編
    號1至10、21至23竊盜罪嫌之證據，尚嫌不足；此外復查無
    其他積極證據，足資證明被告丁○○、辛○○有何公訴人所
    起訴之附表編號1至10、21至23之竊盜犯行，彼等此部分之
    犯罪不能證明，核諸前揭說明，自應就被告2人被訴就附表
    編號1至10、21至23竊盜犯行為無罪之諭知。
伍、撤銷改判之理由：
    原判決認事用法固非無見，惟查：
  1.原判決就被告壬○○故買贓物部分，僅憑共犯寅○○、卯○○所為無關被告壬○○是否知悉是贓物等細節，為不一致之
    供述，即認被告陳永永無罪，尚有未洽。
  2.就被告丁○○、辛○○分別涉犯附表編號1至10、21至23之
    竊盜犯行，疏未注意除共犯寅○○不一致或不明確之供述外
    ，並無其他具體之補強證據即認定彼等此部分之犯行；且就
    附表編16至19之犯行，逕依寅○○先後矛盾之供述即認有綽
    號「狗仔」之人參與結夥竊盜，亦有未合。
  3.原判決犯罪事實部分，漏未說明彼等是否基於意圖為自己不
    法所有之主觀犯意而行竊，亦有不當。
  4.檢察官上訴指摘原判決就被告壬○○故買贓物無罪部分有不
    當之處，為有理由；又被告丁○○、辛○○就附表編號1至
    10、21至23上訴否認犯罪，及被告辛○○上訴就附表編號16
    至19之犯罪，否認有狗仔之人結夥3人行竊，均有理由，原
    判決上開部分應予撤銷改判；至於被告丁○○上訴否認附表
    編號20之犯行、被告辛○○就附表編號12、13之犯行提起上
    訴，雖無理由，惟原判決既有前述之瑕疵，仍應予以撤銷改
    判。
據上論斷，應依刑事訴訟法第368條、第369條第1項前段、第299
條第1項前段、第301條第1項，刑法第28條、第321條第1項第3款
、第349條第2項、第47條第1項、第41條第1項、第51條第5款、
第38條第1項第2款，中華民國九十六年罪犯減刑條例第2條第1項
第3款、第7條之規定，判決如主文。
本案經檢察官丑○○到庭執行職務
中    華    民    國    98    年     6    月    12   日
                  刑事庭審判長法  官  何方興
                              法  官  賴淳良
                              法  官  林碧玲
以上正本證明與原本無異。
本件不得上訴。
中    華    民    國    98    年    6     月    12    日
                              書記官  李閔華
附表
┌──┬─────┬──────┬────┬─────┬──────┐
│編號│犯罪時間、│犯罪手法、所│ 行為人 │所犯法條  │罪名及宣告刑│
│    │地點      │得財物及銷贓│        │          │            │
│    │          │方式        │        │          │            │
├──┼─────┼──────┼────┼─────┼──────┤
│1   │96年4月10 │持扳手等工具│寅○○、│刑法第321 │            │
│    │日凌晨某時│拆解固定於漁│丁○○  │條第1項第3│            │
│    │許；      │筏上庚○○所│        │款        │            │
│    │臺南市安平│有之山葉牌30│        │          │            │
│    │區鹽水溪古│P船外機螺絲 │        │          │            │
│    │堡街72巷河│後，搬運該船│        │          │            │
│    │道沙洲    │外機至寅○○│        │          │            │
│    │          │所有之TD-118│        │          │            │
│    │          │ 1號自小客車│        │          │            │
│    │          │內（以下編號│        │          │            │
│    │          │2至11、14、1│        │          │            │
│    │          │5、20至23均 │        │          │            │
│    │          │係以此自小客│        │          │            │
│    │          │車載運船外機│        │          │            │
│    │          │）；由丁○○│        │          │            │
│    │          │銷贓後，對分│        │          │            │
│    │          │贓款        │        │          │            │
├──┼─────┼──────┤        │          │            │
│2   │同上      │所得財物為山│        │          │            │
│    │          │葉牌40P船外 │        │          │            │
│    │          │機1台，其餘 │        │          │            │
│    │          │同上        │        │          │            │
├──┼─────┼──────┼────┼─────┼──────┤
│3   │96年4月14 │手法同上，所│寅○○、│刑法第321 │            │
│    │日（起訴書│得財物為王正│辛○○  │條第1項第3│            │
│    │誤載為94年│中所有之40P │        │款        │            │
│    │4月14日） │船外機1台   │        │          │            │
│    │凌晨某時許│            │        │          │            │
│    │；臺南市安│            │        │          │            │
│    │平區四草大│            │        │          │            │
│    │橋下      │            │        │          │            │
├──┼─────┼──────┼────┼─────┼──────┤
│4   │96年4月28 │手法同上，所│寅○○、│刑法第321 │            │
│    │日凌晨某時│得財物為黃石│辛○○  │條第1項第3│            │
│    │許；高雄縣│車所有東發牌│        │款        │            │
│    │路竹鄉頂寮│9.8P船外機1 │        │          │            │
│    │村三公路五│台          │        │          │            │
│    │福二橋旁  │            │        │          │            │
├──┼─────┼──────┼────┼─────┼──────┤
│5   │96年4月間 │手法同上，所│寅○○、│刑法第321 │            │
│    │（起訴書誤│得財物為劉政│辛○○  │條第1項第3│            │
│    │載為94年4 │輝所有山葉牌│        │款        │            │
│    │月間）某日│40P船外機1台│        │          │            │
│    │凌晨某時許│            │        │          │            │
│    │；高雄縣路│            │        │          │            │
│    │竹鄉頂寮村│            │        │          │            │
│    │三公路五福│            │        │          │            │
│    │二橋旁約  │            │        │          │            │
│    │800 公尺  │            │        │          │            │
├──┼─────┼──────┼────┼─────┼──────┤
│6   │96年4月底 │手法同上，所│寅○○、│刑法第321 │            │
│    │某日凌晨某│得財物為莊福│辛○○  │條第1項第3│            │
│    │時許；高雄│參所有鈴木牌│        │款        │            │
│    │縣彌陀鄉文│8P船外機1台 │        │          │            │
│    │安村阿公店│；由辛○○銷│        │          │            │
│    │溪出海口維│贓後，對分贓│        │          │            │
│    │仁橋旁    │款          │        │          │            │
├──┼─────┼──────┼────┼─────┼──────┤
│7   │96年4月底 │手法同上，所│寅○○、│刑法第321 │            │
│    │某日凌晨某│得財物為江安│辛○○  │條第1項第3│            │
│    │時許；高雄│然所有之山葉│        │款        │            │
│    │縣彌陀鄉文│牌15P船外機1│        │          │            │
│    │安村阿公店│台；（業經被│        │          │            │
│    │溪出海口安│害人乙○○領│        │          │            │
│    │檢所旁    │回）        │        │          │            │
├──┼─────┼──────┼────┼─────┼──────┤
│8   │96年4月底 │手法同上，所│寅○○、│刑法第321 │            │
│    │某日凌晨某│得財物為江喜│辛○○  │條第1項第3│            │
│    │時許；高雄│男所有之山葉│        │款        │            │
│    │縣彌陀鄉文│牌15P船外機1│        │          │            │
│    │安村阿公店│台；由辛○○│        │          │            │
│    │溪出海口安│銷贓後，對分│        │          │            │
│    │檢所旁    │贓款        │        │          │            │
├──┼─────┼──────┼────┼─────┼──────┤
│9   │96年5月10 │手法同上，所│寅○○、│刑法第321 │            │
│    │日凌晨某時│得財物為林清│辛○○  │條第1項第3│            │
│    │許；高雄縣│照所有之東發│        │款        │            │
│    │林園鄉中門│牌9.8P船外機│        │          │            │
│    │村第二泊區│1台         │        │          │            │
├──┼─────┼──────┼────┼─────┼──────┤
│10  │同上      │手法同上，所│寅○○、│刑法第321 │            │
│    │          │得財物為林有│辛○○  │條第1項第3│            │
│    │          │才所有之東發│        │款        │            │
│    │          │牌5P船外機1 │        │          │            │
│    │          │台          │        │          │            │
├──┼─────┼──────┼────┼─────┼──────┤
│11  │96年5月19 │手法同上，所│寅○○  │刑法第321 │            │
│    │日凌晨某時│得財物為田正│        │條第1項第3│            │
│    │許；臺東縣│聖所有之30P │        │款        │            │
│    │金樽漁港  │船外機1台   │        │          │            │
├──┼─────┼──────┼────┼─────┼──────┤
│12  │96年5月20 │手法同上（係│寅○○、│刑法第321 │辛○○共同攜│
│    │日凌晨某時│以辛○○承租│辛○○、│條第1項第3│帶兇器竊盜，│
│    │許；臺東縣│之FF-3780號 │        │款        │累犯，處有期│
│    │三和漁港  │休旅車載運船│        │          │徒刑柒月。扣│
│    │          │外機，編號13│        │          │案之頭燈壹個│
│    │          │亦同），所得│        │          │、膠鞋壹雙、│
│    │          │財物為戊○○│        │          │活動扳手壹支│
│    │          │所有之山葉牌│        │          │、T字扳手貳 │
│    │          │40P船外機1台│        │          │支、油壓剪壹│
│    │          │            │        │          │支、鋸子壹把│
│    │          │            │        │          │、鋸片貳支、│
│    │          │            │        │          │榔頭壹支、鐵│
│    │          │            │        │          │鎚壹支、梅花│
│    │          │            │        │          │扳手柒支、鑿│
│    │          │            │        │          │子壹支，均沒│
│    │          │            │        │          │收之。      │
├──┼─────┼──────┼────┼─────┼──────┤
│13  │96年5月20 │手法同上，所│寅○○、│刑法第321 │辛○○共同攜│
│    │日凌晨某時│得財物為李張│辛○○、│條第1項第3│帶兇器竊盜，│
│    │許；臺東縣│秀琴所有之30│        │款        │累犯，處有期│
│    │小港漁港  │P船外機     │        │          │徒刑柒月。扣│
│    │          │            │        │          │案之頭燈壹個│
│    │          │            │        │          │、膠鞋壹雙、│
│    │          │            │        │          │活動扳手壹支│
│    │          │            │        │          │、T字扳手貳 │
│    │          │            │        │          │支、油壓剪壹│
│    │          │            │        │          │支、鋸子壹把│
│    │          │            │        │          │、鋸片貳支、│
│    │          │            │        │          │榔頭壹支、鐵│
│    │          │            │        │          │鎚壹支、梅花│
│    │          │            │        │          │扳手柒支、鑿│
│    │          │            │        │          │子壹支，均沒│
│    │          │            │        │          │收之。      │
├──┼─────┼──────┼────┼─────┼──────┤
│14  │96年5月21 │手法同上，所│寅○○  │刑法第321 │            │
│    │日間凌晨某│得財物為黃勝│        │條第1項第3│            │
│    │時許；臺東│勇所有之30P │        │款        │            │
│    │縣大俱來漁│船外機1台； │        │          │            │
│    │港        │            │        │          │            │
├──┼─────┼──────┼────┼─────┼──────┤
│15  │96年5月21 │手法同上，所│寅○○  │刑法第321 │            │
│    │日凌晨某時│得財物為王正│        │條第1項第3│            │
│    │許；臺東縣│文所有之30P │        │款        │            │
│    │大俱來漁港│船外機1台   │        │          │            │
├──┼─────┼──────┼────┼─────┼──────┤
│16  │96年5月23 │手法同上（係│寅○○、│刑法第321 │辛○○共同攜│
│    │日凌晨某時│以辛○○承租│辛○○  │條第1項第3│帶兇器竊盜，│
│    │許；臺東縣│之9225-LW號 │        │款        │累犯，處有期│
│    │基翬漁港  │休旅車載運船│        │          │徒刑捌月。扣│
│    │          │外機，編號17│        │          │案之頭燈壹個│
│    │          │至19亦同），│        │          │、膠鞋壹雙、│
│    │          │所得財物為吳│        │          │活動扳手壹支│
│    │          │文欽所有之山│        │          │、T字扳手貳 │
│    │          │葉牌60P船外 │        │          │支、油壓剪壹│
│    │          │機1台；（業 │        │          │支、鋸子壹把│
│    │          │經被害人吳文│        │          │、鋸片貳支、│
│    │          │欽領回）    │        │          │榔頭壹支、鐵│
│    │          │            │        │          │鎚壹支、梅花│
│    │          │            │        │          │扳手柒支、鑿│
│    │          │            │        │          │子壹支，均沒│
│    │          │            │        │          │收之。      │
├──┼─────┼──────┼────┼─────┼──────┤
│17  │96年5月23 │手法同上，所│寅○○、│刑法第321 │辛○○共同攜│
│    │日凌晨某時│得財物為子○│辛○○  │條第1項第3│帶兇器竊盜，│
│    │許；臺東縣│所有之30P船 │        │款        │累犯，處有期│
│    │大俱來漁港│外機1台     │        │          │徒刑捌月。扣│
│    │          │            │        │          │案之頭燈壹個│
│    │          │            │        │          │、膠鞋壹雙、│
│    │          │            │        │          │活動扳手壹支│
│    │          │            │        │          │、T字扳手貳 │
│    │          │            │        │          │支、油壓剪壹│
│    │          │            │        │          │支、鋸子壹把│
│    │          │            │        │          │、鋸片貳支、│
│    │          │            │        │          │榔頭壹支、鐵│
│    │          │            │        │          │鎚壹支、梅花│
│    │          │            │        │          │扳手柒支、鑿│
│    │          │            │        │          │子壹支，均沒│
│    │          │            │        │          │收之。      │
├──┼─────┼──────┼────┼─────┼──────┤
│18  │96年5月23 │手法同上，所│寅○○、│刑法第321 │辛○○共同攜│
│    │日凌晨某時│得財物為王添│辛○○  │條第1項第3│帶兇器竊盜，│
│    │許；臺東縣│枝所有之山葉│        │款        │累犯，處有期│
│    │大俱來漁港│牌30P船外機1│        │          │徒刑捌月。扣│
│    │          │台          │        │          │案之頭燈壹個│
│    │          │            │        │          │、膠鞋壹雙、│
│    │          │            │        │          │活動扳手壹支│
│    │          │            │        │          │、T字扳手貳 │
│    │          │            │        │          │支、油壓剪壹│
│    │          │            │        │          │支、鋸子壹把│
│    │          │            │        │          │、鋸片貳支、│
│    │          │            │        │          │榔頭壹支、鐵│
│    │          │            │        │          │鎚壹支、梅花│
│    │          │            │        │          │扳手柒支、鑿│
│    │          │            │        │          │子壹支，均沒│
│    │          │            │        │          │收之。      │
├──┼─────┼──────┼────┼─────┼──────┤
│19  │96年5月23 │手法同上，所│寅○○、│刑法第321 │辛○○共同攜│
│    │日凌晨某時│得財物為陳金│辛○○  │條第1項第3│帶兇器竊盜，│
│    │許；臺東縣│福所有之山葉│        │款        │累犯，處有期│
│    │大俱來漁港│牌30P船外機1│        │          │徒刑捌月。扣│
│    │          │台          │        │          │案之頭燈壹個│
│    │          │            │        │          │、膠鞋壹雙、│
│    │          │            │        │          │活動扳手壹支│
│    │          │            │        │          │、T字扳手貳 │
│    │          │            │        │          │支、油壓剪壹│
│    │          │            │        │          │支、鋸子壹把│
│    │          │            │        │          │、鋸片貳支、│
│    │          │            │        │          │榔頭壹支、鐵│
│    │          │            │        │          │鎚壹支、梅花│
│    │          │            │        │          │扳手柒支、鑿│
│    │          │            │        │          │子壹支，均沒│
│    │          │            │        │          │收之。      │
├──┼─────┼──────┼────┼─────┼──────┤
│20  │96月5月25 │手法同上，所│寅○○、│刑法第321 │丁○○共同攜│
│    │日凌晨某時│得財物為吳文│丁○○  │條第1項第3│帶兇器竊盜，│
│    │許；臺東縣│欽所有60P船 │        │款        │處有期徒刑柒│
│    │基翬漁港  │外機1台（業 │        │          │月。扣案之頭│
│    │          │經被害人吳文│        │          │燈壹個、膠鞋│
│    │          │欽領回）；同│        │          │壹雙、活動扳│
│    │          │日為臺東縣警│        │          │手壹支、T字 │
│    │          │察局大武分局│        │          │扳手貳支、油│
│    │          │查獲        │        │          │壓剪壹支、鋸│
│    │          │            │        │          │子壹把、鋸片│
│    │          │            │        │          │貳支、榔頭壹│
│    │          │            │        │          │支、鐵鎚壹支│
│    │          │            │        │          │、梅花扳手柒│
│    │          │            │        │          │支、鑿子壹支│
│    │          │            │        │          │，均沒收之。│
├──┼─────┼──────┼────┼─────┼──────┤
│21  │96年4月5日│手法同上，所│寅○○、│刑法第321 │            │
│    │凌晨某時許│得財物為所有│丁○○  │條第1項第3│            │
│    │；臺南市安│人不詳之60P │        │款        │            │
│    │平區鹽水溪│船外機1台   │        │          │            │
│    │古堡街72巷│            │        │          │            │
│    │河道沙洲  │            │        │          │            │
├──┼─────┼──────┼────┼─────┼──────┤
│22  │96年4月8日│手法同上，所│寅○○、│刑法第321 │            │
│    │（起訴書誤│得財物為所有│辛○○  │條第1項第3│            │
│    │載為94年4 │人不詳之鈴木│        │款        │            │
│    │月8日）凌 │牌5P船外機1 │        │          │            │
│    │晨某時許；│台；由辛○○│        │          │            │
│    │臺南市安平│銷贓後對分贓│        │          │            │
│    │區四草大橋│款          │        │          │            │
│    │下        │            │        │          │            │
├──┼─────┼──────┼────┼─────┼──────┤
│23  │96年4月間 │手法同上，所│寅○○、│刑法第321 │            │
│    │（起訴書誤│得財物為所有│丁○○  │條第1項第3│            │
│    │載為94年4 │人不詳之18P │        │款        │            │
│    │月間）某日│船外機1台。 │        │          │            │
│    │凌晨某時許│            │        │          │            │
│    │；高雄縣路│            │        │          │            │
│    │竹鄉頂寮村│            │        │          │            │
│    │三公路五福│            │        │          │            │
│    │二橋旁約  │            │        │          │            │
│    │800 公尺  │            │        │          │            │
└──┴─────┴──────┴────┴─────┴──────┘


司法院資訊處製作；財團法人民間司法改革基金會備份。
